【裁判字號】    99,易,512
【裁判日期】    990831
【裁判案由】    竊盜
【裁判全文】
臺灣高雄地方法院刑事判決               99年度易字第512號
公  訴  人  臺灣高雄地方法院檢察署檢察官
被      告  丁○○○
選任辯護人  孟昭安律師
上列被告因竊盜等案件，經檢察官提起公訴（98年度偵字第3734
3號 ）及移送併辦（98年度偵字第34212號），本院判決如下：
    主  文
丁○○○犯竊盜罪，處拘役貳拾日，如易科罰金，以新臺幣壹仟
元折算壹日。緩刑貳年。
另被訴毀損罪部分，公訴不受理。
    事  實
一、丁○○○與乙○○係鄰居關係，二人素有嫌隙。詎丁○○○
    竟基於為自己不法所有之竊盜犯意，於民國98年10月21 日
    12時40分許，至乙○○位於高雄市鼓山區○○○路1990巷15
    弄1 號1 樓住處前之公設綠地，先以將栽種於盆栽內之花木
    挖掘取出之方式，毀損乙○○種植於2 只水泥製花盆內且置
    於該公設綠地之盆栽花木後（毀損部分業據撤回告訴，詳後
    述），徒手竊取乙○○所有之上開水泥製花盆2 只，並將之
    搬運至該棟大樓之地下室放置而得逞，嗣經乙○○發覺而報
    警處理，當場在該址地下室扣得上開水泥製花盆2 只，而悉
    上情。
二、案經乙○○訴由高雄市政府警察局鼓山分局移送臺灣高雄地
    方法院檢察署檢察官偵查起訴。
    理  由
壹、證據能力
    按被告以外之人於審判外之言詞或書面陳述，除法律有規定
    者外，不得作為證據，刑事訴訟法第159 條第1 項定有明文
    。又被告以外之人於審判外之陳述，雖不符前4 條之規定，
    而經當事人於審判程序同意作為證據，法院審酌該言詞陳述
    或書面陳述作成時之情況，認為適當者，亦得為證據，刑事
    訴訟法第159 條之5 第1 項亦定有明文。本院用以認定本案
    事實所憑之被告以外之人於審判外之言詞或書面陳述，檢察
    官、被告及辯護人於審判程序中均未曾聲明異議，並同意將
    之作為證據（參本院易卷第45-46 頁），本院復審酌該等言
    詞或書面陳述作成時之情況均屬正常，且與本案相關之待證
    事實具有關連性，認適當作為證據，依前開之規定，認上開
    陳述均具有證據能力，合先敘明。
貳、有罪部分
一、訊據被告丁○○○對於上開犯罪事實均坦承不諱，核與告訴
    人乙○○於警詢及偵訊中所指述之情節相符（參警卷第4-6
    頁、偵卷第4-7 頁），並有證人方純義於偵查中（偵37343
    號卷第20 -21頁）、甲○○○於偵訊、審判中（偵37343 號
    卷第20-21 頁、本院易卷第38-39 頁）之陳述在卷可佐，復
    有卷附之高雄市政府警察局鼓山分局扣押筆錄、扣押物品目
    錄表、贓物認領保管單、高雄市政府警察局鼓山分局受理各
    類案件記錄表、現場採證照片8 張、告訴人呈醫院診斷證明
    書2 紙、甲○○○書寫贈與花盆予乙○○證明1 紙、前鋒國
    宅社區位置圖解1 紙、告訴人呈案發地檢照片2 紙在卷可供
    憑參（參警卷第11-15 、17-20 頁；偵37343 號卷第11-15
    頁），足認被告之自白與事實相符，本案之事證明確，被告
    上揭犯行堪予認定，自應依法論科。
二、核被告丁○○○所為，係犯刑法第320 條第1 項之竊盜罪。
    又被告徒手竊取上開水泥製花盆2 只，並將之搬運至該棟大
    樓之地下室放置乙節，業經被告於警詢中供承卷，並有扣案
    水泥製花盆2 只之照片在卷可參（參警卷第6 、19頁），故
    上開水泥製花盆2 只業已脫離原所有人之管領範圍，而置於
    被告實力支配之下，應認被告之竊盜行為業已既遂。檢察官
    起訴書以竊盜未遂罪起訴，雖有未合，然同一犯罪之既、未
    遂犯，原係適用同一法條，不發生變更起訴法條之問題（最
    高法院72年度台上字第4800號判決參照），爰不變更起訴法
    條，併此敘明。爰審酌被告明知2 只水泥製花盆係告訴人所
    有之物，竟意欲據為己有而竊取之，侵害告訴人之財產法益
    ，所為實有不該，惟念及其並無前科，素行尚稱良好，有台
    灣高等法院被告前案記錄表1 紙在卷可考，復斟酌本案係因
    鄰居間相處不睦延伸而來，且上開2 只水泥製花盆已使用十
    餘年，業已老舊，價值不高，且被告業已與告訴人和解，並
    獲得告訴人之諒解（參本院易卷第47頁），暨被告犯罪之動
    機、目的、手段等一切情狀，量處如主文所示之刑，並諭知
    易科罰金之折算標準。又，被告前未曾因故意犯罪受有期徒
    刑以上刑之宣告，有臺灣高等法院被告前案紀錄表附卷可按
    ，其犯罪後坦承犯行，深表悔意，本院認其經此偵審程序及
    罪刑之宣告，當知所警惕，諒無再犯之虞，且其年紀已大，
    疾病纏身，有個人年籍資料、高雄市立聯合醫院診斷書1 份
    在卷可參（參本院易卷第34、51頁），本院認所宣告之刑以
    暫不執行為適當，爰諭知緩刑期間2 年，以啟自新。
參、公訴不受理部分
一、公訴意旨略以：被告丁○○○基於損壞他人之物之犯意，於
    民國98年10月21日12時40分許，至乙○○位於高雄市鼓山區
    ○○○路1990巷15弄1 號1 樓住處前之公設綠地，先以將栽
    種於盆栽內之花木挖掘取出之方式，毀損乙○○種植於2只
    水泥製花盆內且置於該公設綠地之盆栽花木。因認被告丁○
    ○○係涉犯刑法第354 條之毀損罪嫌等語。
二、按告訴乃論之罪，告訴人於第一審辯論終結前，得撤回其告
    訴；又告訴經撤回者，法院應諭知不受理之判決；法院諭知
    不受理判決，得不經言詞辯論為之，刑事訴訟法第238 條第
    1 項、第303 條第3 款、第307條分別定有明文。
三、查本件被告丁○○○被訴刑法第354 條毀損罪部分，依同法
    第357 之規定，須告訴乃論。茲被告丁○○○於本院辯論終
    結前，業與告訴人達成和解，被告願意將上開2 棵植物種回
    ，所需費用由被告負擔，告訴人此外不再另外向被告請求損
    害賠償，被告並當庭起立向告訴人道歉，告訴人表示接受，
    並表示不再追究，願意撤回毀損罪之告訴等情，有本院審理
    筆錄及撤回告訴狀1 紙在卷可稽（本院易卷第37-38 、41頁
    ）。揆諸前開說明，爰不經言詞辯論，逕為諭知不受理之判
    決。
據上論斷，應依刑事訴訟法第299 條第1 項前段、第284 條之1
、第303 條第3 款、第307 條，刑法第320 條第1 項、第74條第
1 項第1 款、第41條第1 項前段，刑法施刑法第1 條之1 ，判決
如主文。
本案經檢察官丙○○到庭執行職務。
中    華    民    國    99    年    8     月    31    日
                  刑事第四庭    法  官  張  震
以上正本證明與原本無異。
如不服本判決應於收受判決後10日內向本院提出上訴書狀，並應
敘述具體理由。其未敘述上訴理由者，應於上訴期間屆滿後20日
內向本院補提理由書(均須按他造當事人之人數附繕本)「切勿逕
送上級法院」。
中    華    民    國    99    年    8     月    31    日
                                書記官  鄒秀珍
附錄法條：
中華民國刑法第320條
（普通竊盜罪、竊佔罪）
意圖為自己或第三人不法之所有，而竊取他人之動產者，為竊盜
罪，處5  年以下有期徒刑、拘役或 5 百元以下罰金。
意圖為自己或第三人不法之利益，而竊佔他人之不動產者，依前
項之規定處斷。
前二項之未遂犯罰之。

司法院資訊處製作；財團法人民間司法改革基金會備份。
